RAZAFINDRATSITOAGNY

Jonah Pareseau

112 A Bis Andranoro-Ambohibao – ANTANANARIVO 101

Tél: 032 21 432 53/034 10 952 16

Marié et 1 enfant

Email: r.jonah.cat@gmail.com



PROFIL

Je bénéficie de 9 ans expériences dans le domaine de la comptabilité et 3 ans en audit, j'ai acquis beaucoup d'expérience forte en challenge et enrichissante, je suis une personne qui aime évoluer et qui apprends de ses erreurs. Je suis prêt pour les défis à venir et suis forgée par ce savoir.

EXPÉRIENCES PROFESSIONNELLES

Nov.2022-à 22 Set 23 SOCOLAIT-Responsable comptable

- ✓ Elabore le reporting financier mensuel « Bilan-Compte de résultat-divers ratios de performance » ;
- ✓ Elabore les états financiers annuels ;
- ✓ Dépôt des états financier sur e-hetra ;
- ✓ Faire face au contrôle fiscal :
- ✓ Améliore et optimise les process ;
- ✓ Supervise les décaissements fournisseur ;
- ✓ Validation des rapprochements bancaires
- ✓ Garanti la bonne exécution des écritures comptables ;
- ✓ Assure le respect des procédures ;
- ✓ Assure l'application des tests fiscaux ;
- ✓ Trouve et applique des soulions lier au blocage opérationnel ;
- ✓ Garanti l'application des normes comptables ;
- ✓ Supporte l'équipe dans les nettoyages des comptes ;

Déc.2021-à 22 Set 23

JB-SOCOLAIT&TANJAKA FOOD-Responsable comptabilité client

- ✓ Suivre les comptes client et encaissement client ;
- ✓ Elaboration des KPI client « DSO-Point de retard »;
- ✓ Mise en place de nouveau reporting demandé par la direction ;
- ✓ Recouvrement client;
- ✓ Etabli les prévisions d'encaissement ;
- ✓ Trouve et propose des soulions lier au blocage opérationnel ;
- ✓ Manager l'équipe ;
- ✓ Garanti la bonne exécution des écritures côté client ;
- ✓ Nettoyage de comptes ;

Nov.2019-déc 2021

JB-Groupe Basan-Comptable senior

- ✓ Accompagne le Responsable comptable dans les travaux de clôture mensuel ;
- ✓ Déclaration fiscale ;
- ✓ Calcule des coûts à réintégrer lier au marché public ;
- ✓ Rapprochement compte société inter-compagnie ;
- ✓ Elaboration et analyse des écarts sur revient lié à l'importation ;
- ✓ Elaboration état financier « Tanjaka Food »
- ✓ Comptabilisation des écritures de clôtures :

Mars 2017-Nov 2019 TELMA-Comptable-confirmé

- ✓ Vérification la saisie du comptable ;
- ✓ Comptabilisation des écritures de clôture mensuelle ;
- ✓ Réconciliation compte fournisseurs ;
- ✓ Rapprochements bancaires;
- ✓ Lettrage des comptes ;
- ✓ Révision des comptes ;
- ✓ Réévaluation des comptes en devise ;
- ✓ Inventaires des shops aux Comores ;
- ✓ Suivis des paiements fournisseurs ;
- ✓ Intérim du Chef Comptable ;

Oct. 2015 à Mar 2017 Cabinet d'Audit Tsaratombo- Auditer et collaborateur comptable Senior

- ✓ Audit financier et contrôle de conformité des procédures ;
- ✓ Travaux d'inventaire :
- ✓ Tenue de la comptabilité complète ;
- ✓ Lettrage des comptes clients et fournisseurs ;
- ✓ Rapprochement bancaire;
- ✓ Révision des comptes ;
- ✓ Déclaration fiscale TVA-IRSA-ISI-IR et sociale CNaPS et autrres ;
- ✓ Traitement des dossiers sociale (affiliation CNaPS et autres etc...)
- ✓ Etablissement des fiches de paies et STC ;
- ✓ Conseil en fiscalité et en droit de travail pour les clients ;
- ✓ Etablissement de reporting mensuel.

Oct. 2014 – Oct. 2015 Cabinet d'Audit Tsaratombo- collaborateur comptable Junior

- ✓ Audit;
- ✓ Saisie comptable ;
- ✓ Dépôt de déclaration ;
- ✓ Rapprochement bancaire ;

Juil. 2014 – Sept 2014 Cabinet d'Audit Tsaratombo- stagiaire

- ✓ Audit :
- ✓ Saisie comptable ;
- ✓ Dépôt de déclaration.

Juil. 2013 – Sept 2013

Caisse d'Epargne de Madagascar – stagiaire

- ✓ Accueil clientèle ;
- ✓ Caisse ;
- ✓ Service clientèle.

DIPLOMES UNIVERSITAIRES

2018 – 2019 Master II en Financière, comptable, Audit (BAC+5)

Centre National de Télé-enseignement de Madagascar (CNTEMAD)

Fév. 2016 – Oct. 2016 Master I en Finance et comptabilité (BAC+4)

Ecole Supérieur Sacré Cœur Antanimena (ESSCA)

Janv. 2015 – Sept 2015 Licence en Finance et comptabilité (BAC+3)

Ecole Supérieur Sacré Cœur Antanimena (ESSCA)

Nov. 2013 – Oct. 2014 **DTS en Gestion** (BAC+2)

Ecole Supérieur Sacré Cœur Antanimena (ESSCA)

CONNAISSANCES EN INFORMATIQUE

Logiciels comptables : Coala, Sage sari, Sage 1000 v5, Sage 1000 v7, Sage 100, Sage X3V12

Bureautique: Word, Excel avancé, Powerpoint.

Maintenance en informatique : Software

AUTRES

Connaissance de la comptabilité selon la norme OHADA;

Maîtrise du PCG 2005;

Connaissance en fiscalité d'entreprise;

Formation en gestion de temps et de priorités par AXIAN TRAINING CENTER

Formation en management opérationnel par CFA Harmony

Permis de conduire : A, A', B

LANGUES

Anglais – niveau moyen Français : niveau moyen

HOBBIES

Sport (Football);

Voire des documentaires :

Ecouter de la music.